臺灣高雄地方法院刑事判決　　　　　　　 94年度訴字第418號
公　訴　人　臺灣高雄地方法院檢察署檢察官
被　　　告　乙○○　男　38歲.
指定辯護人　本院公設辯護人丁○○
上列被告因違反槍砲彈藥刀械管制條例等案件，經臺灣高雄地方
法院檢察署檢察官提起公訴（93年度偵字第16854 號），本院判
決如下：
        主  文
乙○○未經許可，持有可發射子彈具有殺傷力之改造手槍，處有
期徒刑壹年陸月，併科罰金新臺幣貳拾萬元，罰金如易服勞役，
以罰金總額與陸個月之日數比例折算，扣案改造手槍貳把均沒收
；又以加害生命之事，恐嚇他人，致生危害於安全，處有期徒刑
參月。應執行有期徒刑壹年捌月，併科罰金新臺幣貳拾萬元，罰
金如易服勞役，以罰金總額與陸個月之日數比例折算，緩刑肆年
，緩刑期間付保護管束。扣案改造手槍貳把均沒收。
    事  實
一、乙○○明知我國係嚴格管制槍砲之國家，各式槍砲均係經政
　　府公告管制之物品，非經中華民國主管機關之許可，不得任
    意持有可發射金屬或子彈具有殺傷力之各式槍砲，竟於民國
    92年2 月份某日，在高雄市○○區○○街九十六巷底高速公
    路旁竹園內，於採竹筍時發現有人棄置之手提包內含有改造
    0.45手槍1 支及改造0.38手槍1 支（上開改造手槍均具有殺
    傷力）、信號彈1 個、彈匣3 個、玩具手槍滑套1 個、玩具
    槍底火1 批、0.38口徑子彈成品11發及半成品1 發、45口徑
    子彈成品26發與半成品6 發等物品，十字弓1 支與木製箭65
    支，即將全數拾回家中放置，非法持有上開具有殺傷力之改
    造手槍2 支。
二、乙○○與甲○○2 人現具有夫妻關係，其2 人共同居住於高
    雄市○○區○○路一八二號之六，甲○○因而於92年中某日
    在家中臥房內床下櫃子發現乙○○持有上開改造0.45手槍及
    改造0. 38 手槍各1 支等物品。嗣於93年8 月23日凌晨零時
    許，二人因細故發生爭吵，乙○○一時氣憤，竟徒手毆打甲
    ○○成傷（傷害部分經甲○○撤回告訴），並出言要打死甲
    ○○等語，甲○○因知其持有上開槍支，聞言後心生畏懼，
    故乃於當日向高雄市警局楠梓分局報案，並由警方於同日上
    午9 時許，前往在乙○○與甲○○上開住處，經甲○○同意
    搜索後查獲上開槍彈。信號彈於查獲後，因於楠梓分局楠梓
    派出所警員蘇國榮檢視中不慎引爆而無法鑑定是否具有殺傷
    力，嗣經將改造0.45手槍及改造0.38手槍各1 支送往鑑定，
    發現均具有殺傷力，始查知上情。
三、案經高雄市政府警察局楠梓分局報請臺灣高雄地方法院檢察
    署檢察官偵查起訴。
    理  由
一、上揭事實業據被告乙○○於本院審理時坦承不諱，核與告訴
    人甲○○之指述大致相符，且有搜索扣押筆錄、扣押物品目
    錄表及內政部警政署刑事警察局93年10月19日刑鑑字第0930
    181611號槍彈鑑定書一份附卷可稽，並有均具殺傷力之改造
    0.45手槍及改造0.38手槍各1 支扣案足憑，本案事證業臻明
    確，應依法論科。
二、按稱家庭暴力者，謂家庭成員間實施身體或精神上不法侵害
    之行為，家庭暴力防治法第2 條第1 項著有明文。查被告與
    告訴人二人具有配偶關係，屬家庭暴力防治法第3 條第1 款
    所定之家庭成員。又其對告訴人實施精神上不法之侵害，係
    家庭暴力防治法第2 條第2 項所稱之家庭暴力罪，惟因家庭
    暴力罪並無刑罰之規定，自應依刑法第305 條之恐嚇危害安
    全罪處罰。按槍砲彈藥刀械管制條例已於94.01.26經總統令
    修正公佈，將槍砲彈藥刀械管制條例第11條第4 項之未經許
    可持有可發射子彈具有殺傷力之改造手槍罪改列為第8 條第
    4 項，其刑度亦由原來之「1 年以上7 年以下有期徒刑，併
    科新臺幣700 萬元以下罰金」，提高為「3 年以上10年以下
    有期徒刑，併科新臺幣700 萬元以下罰金」。被告行為後法
    律有變更，經比較新舊法律之規定，以修正前之舊法較有利
    於被告，依刑法第2 條第1 項但書之規定，應適用修正前之
    舊法處斷。核被告所為，係犯修正前槍砲彈藥刀械管制條例
    第11條第4 項之未經許可持有可發射子彈具有殺傷力之改造
    手槍罪及刑法第305 條之恐嚇危害安全罪。被告所犯前開2
    罪間，犯意各別、行為互殊，應分論併罰。爰審酌被告拾獲
    槍械，竟非法持有，且因細故與告訴人發生爭吵後即出言恐
    嚇他人，行為均有不當，惟念其犯後尚能坦承犯行，且未曾
    將槍枝攜帶外出，而恐嚇部分已取得告訴人之諒解等一切情
    狀，分別量處如主文所示之刑，及就其所處罰金刑部分，諭
    知易服勞役之折算標準，並定其應執行之刑，以資儆懲。末
    查，被告前未曾受有期徒刑以上刑之宣告，有臺灣高等法院
    被告前案紀錄表1 紙附卷可稽，其雖非法持有具殺傷力之槍
    枝及恐嚇告訴人，然念其素行良好，有正當工作，且未曾攜
    帶槍枝外出，本次係由其妻報警始遭查獲，而恐嚇部分業取
    得告訴人之原諒，現仍同住於一處，被告並已自動捐款新台
    幣3 萬元予公益團體，表示悔意，有匯款申請書1 紙在卷可
    查，經此偵、審教訓，當能知所警愓，諒無再犯之虞，本院
    認所宣告之刑，以暫不執行為適當，爰併諭知緩刑4 年，以
    啟自新。又被告於緩刑期內，為避免其再有實施家庭暴力或
    其他違法之行為，本院認被告有付保護管束之必要，爰依家
    庭暴力防治法第30條第1 項之規定，宣告被告應於緩刑期內
    付保護管束，以觀後效。
三、又扣案之改造手槍2 支，均係違禁物，應依刑法第38條第1
    項第1 款之規定宣告沒收。至其餘扣案之物品，均與本案無
    關，應退由移案機關，另為適法之處置，附此序明。
據上論斷，應依刑事訴訟法第299 條第一項前段、修正前槍砲彈
藥刀械管制條例第11條第4 項，家庭暴力防治法第30條第1 項，
刑法第11條、第2 條第1 項但書、第305 條、第42 條 第3 項、
第38條第1 項第1 款、第51條第5 款、第74條第1 款，罰金罰鍰
提高標準條例第2 條，現行法規所定貨幣單位折算新臺幣條例第
2 條，判決如主文。
本案經檢察官丙○○到庭執行職務。
中　　華　　民　　國　　94　　年　　4 　　月　　11　　日
      　　　　　　刑事第十七庭   審判長法　官　李麗珠
                                       法　官  陳明呈
                                       法  官  林勇如
以上正本證明與原本無異。
如不服本判決，應於收受送達後10日內向本院提出上訴書狀。
中　　華　　民　　國　　94　　年　　4 　　月　　11　　日
                                       書記官　許雅惠
附錄本判決論罪科刑法條：
修正前槍砲彈藥刀械管制條例第11條第4 項
未經許可，持有、寄藏或意圖販賣而陳列第1 項所列槍砲者，處
1 年以上7 年以下有期徒刑，併科新臺幣7,000,000 萬元以下罰
金。
中華民國刑法第305條
(恐嚇危害安全罪)
以加害生命、身體、自由、名譽、財產之事，恐嚇他人致生危害
於安全者，處 2 年以下有期徒刑、拘役或 3 百元以下罰金。
